臺灣基隆地方法院刑事判決
111年度易字第253號
公  訴  人  臺灣基隆地方檢察署檢察官
被      告  林盛勛



            周柏儒



            簡雅玲



上列被告等因毀棄損壞等案件，經檢察官提起公訴（110年度偵
字第3629號），本院判決如下：
    主  文
戊○○共同犯毀損罪，累犯，處拘役參拾日，如易科罰金，以新臺
幣壹仟元折算壹日。
丁○○共同犯毀損罪，處拘役參拾日，如易科罰金，以新臺幣壹仟
元折算壹日。
丙○○共同犯毀損罪，處拘役貳拾日，如易科罰金，以新臺幣壹仟
元折算壹日。
    事  實
一、戊○○與丁○○為友人，丙○○為丁○○之配偶。戊○○、丁○○、丙○○
    於民國110年1月29日某時許，至甲○○所有、其子乙○○居住之
    基隆市○○區○○路00號房屋尋找乙○○，於甲○○、乙○○都不在該
    住宅之際，竟共同基於無故侵入他人住宅、毀損他人物品之
    犯意，未得甲○○之同意，推由丁○○徒手將該住宅窗戶之窗框
    邊條拔除，致令不堪使用，足以生損害於甲○○，丁○○、戊○○
    再由上開破壞之窗戶侵入住宅，開啟後門使丙○○得以進入屋
    內，而侵入上開住宅（本件犯行業經乙○○撤回告訴）。
二、案經甲○○訴由基隆市警察局第二分局報告臺灣基隆地方檢察
    署檢察官偵查起訴。
    理  由
壹、程序部分：
    被告戊○○、丁○○、丙○○於本院準備程序及審理時對同案被告
    於偵查中之陳述，以及證人乙○○於警詢及偵查、證人即告訴
    人甲○○於警詢時所為筆錄之證據能力均不爭執，且本院依卷
    內資料審酌該警詢筆錄作成時之情況，亦認為並未有何違背
    法律或其他相關規定之情事，而應認為適當，是依刑事訴訟
    法第159條之5第1項之規定，上開證人等於警詢所作之筆錄
    ，為傳聞法則之例外而具有證據能力，本院自得引為判決參
    考之依據。其餘認定有罪事實所引用之證據，檢察官、被告
    戊○○、丁○○、丙○○均未曾就證據能力表示異議，而各該證據
    依刑事訴訟法規定，經核亦無不具證據能力之情事，故依第
    159條之5之規定，均得作為認定被告戊○○、丁○○、丙○○犯罪
    事實之依據。　　
貳、實體部分：
一、訊據被告戊○○、丁○○就上開毀損、侵入住宅犯行、被告丙○○
    就侵入住宅犯行均坦承不諱（見本院卷第229頁），核與證
    人乙○○於警詢及偵查中之證述、證人即告訴人甲○○於警詢時
    之指述大致相符，並有窗戶窗框邊條受損照片4張在卷可稽
    ，被告戊○○、丁○○、丙○○上開自白與事實相符，堪信為真實
    。
二、被告丙○○雖坦承侵入住宅犯行，但否認毀損犯行，辯稱：窗
    戶不是我破壞的，我只是陪同去等語（見本院卷第228頁）
    。經查：
　㈠丙○○上開坦承部分，業據其於本院準備程序中供承在卷，核
    與同案被告戊○○、丁○○於偵查中之供述大致相符，並有窗戶
    窗框邊條受損照片4張在卷可稽，被告丙○○上開自白與事實
    相符，堪信為真實。
　㈡被告丙○○雖否認犯行，惟按在合同意思範圍內分擔犯罪行為
    之一部，亦係共同正犯，而應計入結夥之內。次按共同正犯
    ，本係互相利用，以達共同目的，並非每一階段行為，各共
    同正犯均須參與。而共同實施犯罪行為，在合同意思範圍以
    內，相互利用他人之行為，以達其犯罪之目的，原不必每一
    階段行為均經參與，祇須分擔犯罪行為之一部，即應對於全
    部所發生之結果共同負責（最高法院72年度台上字第1978號
    、5739號判決意旨參照）。查同案被告戊○○於偵查中稱：「
    我記得去年初，有一次我要過去乙○○住處，打算拿回我借他
    的筆電，當時乙○○不在家，好像在外面跑，我就跟丁○○、丙○○，從乙○○住處後門陽臺，由丁○○出手將窗戶鋁製金屬條拔
    開，然後鑽進去，再打開後門，我與丙○○再進去裡面」（見
    110年度偵字第3629號卷第257頁）、同案被告丁○○亦於偵查
    中稱：「我與戊○○、丙○○一起過去找乙○○，在基隆市信義區
    東光路那邊，原本我們要過去找乙○○吸毒，但乙○○沒有應門
    ，我們就從上開乙○○住處後面陽臺那邊，由我出手將鋁製窗
    框邊條拔開，然後鑽進窗戶，戊○○也跟著我鑽進窗戶，先後
    進入乙○○住處內，再打開後門讓丙○○走進來」（見110年度
    偵字第3629號卷第318頁），是依被告戊○○、丁○○之供述，
    當日係被告三人一同至證人乙○○住處，因乙○○不在，故被告
    三人從住處後方陽臺處，由丁○○破壞窗戶窗框邊條後，由被
    告戊○○、丁○○爬窗進入屋內，開啟後門讓被告丙○○進入，被
    告丙○○當時既然與被告戊○○、丁○○一同在場，三人當時亦均
    明知進入該住宅未得告訴人甲○○之同意，仍共同決議非法侵
    入其中，且係以破壞窗戶窗框邊條之方式進入屋內再開啟後
    門，是以對毀損窗戶窗框邊條一事，被告丙○○自難諉稱不知
    情或未參與其中。又證人乙○○於警詢中稱：「事後丁○○及丙○○有告知我當天由戊○○提議後丁○○及丙○○帶他至我住處，以
    攀爬並破壞方式進入」（見110年度偵字第3629號卷第19頁
    ），此與被告戊○○、丁○○上開供述之情節相符，故被告丙○○
    係與被告戊○○、丁○○共同決定以破壞窗戶窗框邊條之方式侵
    入告訴人甲○○之住處，僅係推由丁○○、戊○○下手實施破壞行
    為，參酌上開最高法院判決意旨，被告丙○○自應就本件毀損
    罪部分與被告丁○○、戊○○共同負責，其所辯僅係畏罪卸責之
    詞而不足採信。綜上，本件事證明確，被告戊○○、丁○○、丙○○之犯行均堪以認定，均應依法論科。
三、論罪科刑：
　㈠核被告戊○○、丁○○、丙○○所為，均係犯刑法第306條第1項無
    故侵入他人住宅罪、同法第354條毀損罪。被告三人所犯上
    開二罪，係基於單一之目的為之，且其行為具有局部同一性
    ，屬一行為觸犯數罪名之想像競合犯，應依刑法第55條前段
    之規定，從一重論以毀損罪。被告三人有犯意聯絡及行為分
    擔，均應論以共同正犯。
　㈡累犯裁量部分：
  1.被告戊○○前曾因竊盜案件，經臺灣士林地方法院以105年度
    易字第552號判決判處有期徒刑6月、107年度審易字第600號
    判決判處有期徒刑8月、107年度易字第292號判決判處有期
    徒刑9月，上開案件經同院以107年度聲字第1665號裁定定應
    執行有期徒刑1年9月，於108年10月25日縮短刑期假釋，108
    年6月12日拘役執行完畢出監，109年1月14日假釋期滿未經
    撤銷視為執行完畢，其於徒刑執行完畢後5年內故意再犯本
    件有期徒刑以上之罪，為累犯。
  2.參酌被告戊○○所犯上揭前案之犯罪型態、罪質、犯罪情節均
    與本件迥異，被告雖於上揭前案執行完畢後5年內再犯本案
    ，然依卷內事證，尚難認被告具有特別之惡性或對刑罰反應
    力特別薄弱之情形，本件尚無依刑法第47條第1項加重法定
    最低本刑之必要，爰不予加重其刑。
　㈢爰以行為人之責任為基礎，審酌被告戊○○、丁○○、丙○○共同
    以毀損窗戶窗框邊條之方式無故侵入他人住宅，侵害告訴人
    甲○○住居安寧及隱私、造成他人財產損害，所為均屬不該。
    兼衡被告戊○○學歷國中畢業，家中有三名未成年子女，前為
    粗工，現因另案入監服刑中，被告丁○○學歷高中肄業，家中
    有祖母及未成年女兒，前為修車工、水電工，現因另案入監
    服刑中，被告丙○○學歷高中畢業，家中有父母及未成年女兒
    ，現為無業，暨其等之犯罪動機、目的、手段、素行等一切
    情狀，分別量處如主文所示之刑，並均諭知易科罰金之折算
    標準。 
據上論斷，應依刑事訴訟法第299條第1項前段，判決如主文。
本案經檢察官陳筱蓉提起公訴，檢察官高永棟、林秋田到庭執行
職務。
中　　華　　民　　國　　111 　年　　11 　　月　　9　　日
　　　　　　　　　刑事第二庭  法　官　李  岳
以上正本證明與原本無異。
如不服本判決應於收受送達後20日內向本院提出上訴書狀，並應
敘述具體理由；其未敘述上訴理由者，應於上訴期間屆滿後20日
內向本院補提理由書( 均須按他造當事人之人數附繕本) 「切勿
逕送上級法院」。
中　　華　　民　　國　　111 　年　　11　　月　　9 　　日
                              書記官  李紫君　
附錄本案論罪科刑法條：
中華民國刑法第306條
無故侵入他人住宅、建築物或附連圍繞之土地或船艦者，處1年
以下有期徒刑、拘役或9,000元以下罰金。
無故隱匿其內，或受退去之要求而仍留滯者，亦同。
中華民國刑法第354條
毀棄、損壞前2條以外之他人之物或致令不堪用，足以生損害於
公眾或他人者，處2年以下有期徒刑、拘役或1萬5,000元以下罰
金。